臺灣桃園地方法院民事裁定　　　　　　　100年度抗字第135號
抗　告　人　黃龍樹
相　對　人　頂尖機車材料行
法定代理人　呂志文
上列當事人間聲請本票裁定事件，抗告人對於民國100 年9 月8
日本院簡易庭所為裁定（100 年度司票字第4351號）提起抗告，
本院裁定如下：
    主  文
抗告駁回。
抗告程序費用新臺幣壹仟元由抗告人負擔。
    理  由
一、抗告意旨略以：抗告人前曾向呂志文購買機車，但並未向呂
    志文接洽貸款事宜，而係向訴外人雷秋蓮辦理機車貸款並簽
    下機車分期劃撥單及收據，惟未曾簽發本票。且抗告人之機
    車貸款共分11期，每期還款新臺幣（下同）6,607 元，抗告
    人迄今已償還其中5 期貸款及頭期款5,000 元，計38,035元
    （計算式：6607×5 ＋5000；抗告意旨誤載為38,350元），
    所餘欠款亦非鈞院裁定所載應給付相對人之64,000元。故相
    對人之請求應屬無據，為此提起抗告等語。
二、按執票人向本票發票人行使追索權時，得聲請法院裁定後強
    制執行。票據法第123 條定有明文。次按本票執票人，依票
    據法第123 條規定，聲請法院裁定許可對發票人強制執行，
    係屬非訟事件，此項聲請之裁定，及抗告法院之裁定，僅依
    非訟事件程序，以審查強制執行許可與否，並無確定實體上
    法律關係存否之效力，如發票人就票據債務之存否有爭執時
    ，應由發票人提起確認之訴，以資解決（最高法院57年台抗
    字第76號判例參照）。
三、本件相對人於原審主張其執有抗告人所共同簽發如原裁定所
    示免除作成拒絕證書之本票1 紙，經提示後未獲付款，為此
    依票據法第123 條規定聲請裁定准予強制執行等情，已據其
    提出該本票為證，經原審核對後，將本票發還，而留本票影
    本附卷（原審卷第5 頁），原審依其聲請就系爭本票裁定准
    許強制執行，於法並無不合。抗告意旨主張：並未簽發系爭
    本票且票載金額與欠款不符等語，經核均屬實體法上法律關
    係存否之爭執，依上開說明，尚非本件非訟程序所得加以審
    究。從而，抗告意旨指摘原裁定不當，求予廢棄，為無理由
    ，應予駁回。
四、依非訟事件法第55條第2 項、第46條、第21條第2 項、第24
    條第1 項，民事訴訟法第495 條之1 第1 項、第449 條第 1
    項、第95條、第78條，裁定如主文。
中    華    民    國    100   年    10    月    31    日
                  民事第三庭    審判長法  官  黃漢權
                                      法  官  陳心婷
                                      法  官  周玉
上正本係照原本作成。
如不服本裁定，僅得於收受本裁定正本送達後10日內，以適用法
規顯有錯誤為理由，向本院提出再抗告狀（須附繕本一份及繳納
再抗告裁判費新台幣1,000 元），經本院許可後始可再抗告。
中    華    民    國    100   年    10    月    31    日
                                      書記官  楊郁馨